# 关于建筑业营改增的处理

提问人：cherishfei 时间：2017-04-10 10:17:41
3.全面试行营业税改征增值税前已确认收入，此后产生增值税纳税义务的账务处理。企业营业税改征增值税前已确认收入，但因未产生营业税纳税义务而未计提营业税的，在达到增值税纳税义务时点时，企业应在确认应交增值税销项税额的同时冲减当期收入；已经计提营业税且未缴纳的，在达到增值税纳税义务时点时，应借记“应交税费——应交营业税”、“应交税费——应交城市维护建设税”、“应交税费——应交教育费附加”等科目，贷记“主营业务收入”科目，并根据调整后的收入计算确定计入“应交税费——待转销项税额”科目的金额,同时冲减收入。 这个规定里，为何冲减营业税要计入主营业务收入，另外根据调整后的收入计算销项税，是指什么，原来确认的收入+冲减营业税金额么，那这样发票要按哪个金额开呢？急求助，多谢！

回答人：chenyiwei
1 、这确实较难理解，我个人猜想是为了避免新设置的“税金及附加”科目从一开始就出现负数余额。
2 、根据官方解读： 　　四、关于调整后的收入 　　《规定》第二（二） 3 项中，企业在全面推开营业税改征增值税前已确认收入且已经计提营业税但未缴纳的，根据调整后的收入计算确定销项税额时，该调整后的收入是指按照现行增值税制度调整后的收入，即不含税销售额。